```{r}
library(plm)
library(tidyverse)
library(broom)
```

# Modèle avec les marchandises comme individus


```{r setup1, include=FALSE}
knitr::opts_chunk$set(echo = TRUE)
```

```{r}
Gbase <- df %>% pivot_wider(names_from = Destination_Country, values_from = c(Taxe,Weight))
Gbase <-  Gbase %>%  mutate_all(~replace(.,is.na(.),0))

```




```{r}
Gbase  <- Gbase  %>% mutate(Tax=reduce(select(.,starts_with("Taxe")),`+`))
Gbase  <- Gbase  %>% mutate(W=reduce(select(.,starts_with("Weight")),`+`))
Gbase <- Gbase %>% select(-starts_with("Taxe"),-starts_with("Weight"))
Gbase <- Gbase %>% 
  rename("Taxes"="Tax","Weight"="W")

Gbase <- Gbase %>% pdata.frame(index = c("Goods","Year"))
```



Modèle à polaire, considérant les deux effets
```{r echo=FALSE}
pooling_model1 <- plm(Taxes~Weight,model = "pooling",data = Gbase)
summary(pooling_model)
```



Modele à éffet aléatoire

```{r echo=FALSE}
within_model1 <- update(pooling_model1,model="within")
summary(within_model)
```
l'expression du modèle est : $  Y=39,6087 X$

Ainsi donc, ce coefficient étant significatif,  traduit que l'augmentation du poids des marchnise de une unité entrainte une augmentation des taxes perçues de 39,6087 dollars, pour la même marchandise


Le modèle à éffets aléatoire

```{r echo=FALSE}
between_model1 <- pooling_model1 %>% update(model="between")
summary(between_model)
```
Le modèle s'écrit de la manière suivante:

$$Y= 3.8816e^{01}X -9.2150e^{05}$$
Le coefficient associé au poids étant significatif, on trouve que: si une marchandise dépassait en poids une autre de 1Kg, les taxes perçues pour cette marchandises dépasseraient cette autre de 38,8 dollars.

Condidérant le R-Carré ajutsté, Ce modèle explique à 63,7% les variations des taxes en fonction des poids des marchandises.

Pour arbitrer le choix entre le modèle à effet fixe et le modèle à éffet aléatoire, nous allons utiliser le test d'Hausman qui consite à comprer les coefficients de ces deux modèles

```{r}
phtest(between_model1,within_model1) %>% tidy()
``` 
Le test d'Hausman étant significatif pour ces données, nous optons donc le modèle à éffet à éffet fixe pour estimer les taxes sachant que les individus sont les marchandises car celui-ci est consistant. 

On suppose donc une variation significative entre les marchandises.



